【裁判字號】    92,交抗,86
【裁判日期】    920731
【裁判案由】    聲明異議
【裁判全文】
臺灣高等法院高雄分院刑事裁定                      九十二年度交抗字第八六號
    抗 告 人
    即異議人  甲○○
右列抗告人因聲明異議案件，不服臺灣高雄地方法院中華民國九十二年六月三十日裁
定（九十二年度交聲字第二０四號），提起抗告，本院裁定如左：
    主  文
抗告駁回。
    理  由
一、抗告意旨略以：抗告人並未承認於九十一年十月二十八日上午十時五分許、九十
    一年十月二十九日上午八時十一分許、九十一年十一月一日下午四時四十分許，
    將所有ＱＪ—０九七九號自小貨車停放在高雄市七號圓環之計時收費停車處，且
    亦未收到補交停車費通知，原處分機關分別裁處抗告人各罰鍰新臺幣一千元，即
    有未合。原審裁定駁回抗告人之異議，亦有不當。
二、經查，抗告人於九十一年十月二十八日上午十時五分許、九十一年十月二十九日
    上午八時十一分許、九十一年十一月一日下午四時四十分許，將所有ＱＪ—０九
    七九號自小貨車停放在高雄市七號圓環之計時收費停車處之事實，有高雄市路邊
    停車場未補繳停車費通知舉發單存根三紙附卷可稽，且抗告人於接獲高雄市政府
    警察局舉發違反道路交通管理事件通知單三張後，即於九十一年十二月二十三日
    向高雄區監理所提出行政陳情狀，內容為：「停車繳費，本所當然，但因不詳原
    因，本車並未收到停車繳費通知單，而不知有應繳費情事，致未繳費，倘祈信賴
    當事人因未收到繳費通知而免予處罰。」，足見抗告人並未否認於上開時、地停
    車，僅以未收到停車繳費通知單，請求免予處罰。況高雄市路邊停車場未補繳停
    車費通知舉發單三張係分由管理員倪素勤、劉淑娥、崔素貞所填載，其等當無憑
    空虛構之理。是抗告人於上開時、地停車，堪以認定。又高雄市七號圓環（位於
    高雄市○○路與民生路交岔路口）停車格，屬計時收費之停車格，各停車格前均
    設置有計時投幣器等情，已經證人即高雄市政府交通局第二科人員金招弟於原審
    證述在卷，而各計時收費器上均黏貼有繳費使用說明，是高雄市七號圓環規劃為
    路邊收費停車處所之事項業已合法公告，一般駕駛人應可知於收費時段停車於該
    處，須投幣繳納停車費。抗告人於上開時、地停車，本應自行投幣繳納停車費，
    且抗告人有無投幣繳納停車費，或有無逾時停車，亦自知甚明。抗告人未見補費
    通知單，原負有自行查證之責，尚不得心存僥倖，逃避繳納停車費。從而，原處
    分機關依道路交通管理處罰條例第五十六條第一項第十一款規定，各裁決裁處抗
    告人罰鍰新臺幣一千元，核無不合。原審裁定駁回抗告人之異議，並無不當。抗
    告人猶執陳詞，指摘原裁定不當，為無理由，應予駁回。
三、據上論結，應依道路交通案件處理辦法第二十六條、刑事訴訟法第四百十二條，
    裁定如主文。
中      華      民      國    九十二    年      七      月    三十一    日
                              臺灣高等法院高雄分院刑事第一庭
                                  審判長法官  曾永宗
                                        法官  邱永貴
        法官  郭玫利
右正本證明與原本無異。
不得再抗告。
                                  法院書記官  鄭靜芳
中    華    民    國      九十二      年      八      月     一   日


司法院資訊處製作；財團法人民間司法改革基金會備份。
